臺灣橋頭地方法院刑事裁定　
111年度聲字第371號
聲  請  人  臺灣橋頭地方檢察署檢察官
受  刑  人  卓聖書



上列聲請人因受刑人數罪併罰有二裁判以上，聲請定其應執行之
刑（111年度執聲字第236號），本院裁定如下：
    主  文
卓聖書因詐欺等案件，所處各如附表所示之刑，應執行有期徒刑
伍年。
    理  由
一、聲請意旨略以：本件受刑人卓聖書因違反詐欺等案件，先後
    判決確定如附表所示之刑，依刑法第50條、第53條、第51條
    第5款、刑事訴訟法第477條第1 項等規定，聲請定其應執行
    之刑。
二、按裁判確定前犯數罪者，併合處罰之。但有下列情形之一者
    ，不在此限：一、得易科罰金之罪與不得易科罰金之罪。二
    、得易科罰金之罪與不得易服社會勞動之罪。三、得易服社
    會勞動之罪與不得易科罰金之罪。四、得易服社會勞動之罪
    與不得易服社會勞動之罪。前項但書情形，受刑人請求檢察
    官聲請定應執行刑者，依第51條規定定之，刑法第50條定有
    明文。又按數罪併罰有二裁判以上者，應依刑法第51條之規
    定定其應執行之刑；宣告多數有期徒刑者，於各刑中之最長
    期以上，各刑合併之刑期以下，定其刑期，刑法第53條、第
    51條第5款分別定有明文。
三、查本件受刑人所犯違反詐欺等罪，先後經法院判處如附表所
    示之刑確定在案，有各該刑事判決及被告前案紀錄表在卷可
    憑。查上開各罪均係在附表編號1至9所示之罪判決確定前所
    犯，其中附表編號35至36所示之罪，所處之罪刑雖屬得易科
    罰金之刑，附表編號1至34所示之各罪，則均處以不得易科
    罰金之刑，然業經受刑人請求檢察官聲請定其應執行刑，有
    受刑人提出之聲請書可憑（見聲請卷內）。故本件聲請人依
    受刑人所請，聲請定應執行之刑，經核於法有據，應予准許
    。爰審酌受刑人所犯各罪之類型、罪質及侵害法益均屬財產
    犯罪，且部分犯罪手法雷同，但被害人多屬互異，及各該犯
    罪時間相近程度，並考量各罪彼此間之關聯性、所反映受刑
    人之人格特性及所詐欺之總體金額等，就其所犯附表所示各
    罪，定應執行刑如主文所示。又受刑人所犯附表編號35至36
    所示之罪，雖屬得易科罰金之刑，然因與附表編號1至34所
    示之罪判處不得易科罰金之刑合併定執行刑，自無庸為易科
    罰金折算標準之記載，附此敘明。
四、依刑事訴訟法第477條第1 項，刑法第50條第2項、第53條及
    第51條第5款，裁定如主文。
中    華    民    國   111    年    5   月    30    日
                  刑事第三庭    法  官  羅婉怡
以上正本證明與原本無異。
如不服本裁定，應於送達後5日內，向本院提出抗告狀。
中    華    民    國   111    年    5   月     30    日
                                書記官  周耿瑩

 附表：

編號 罪  名    宣告刑   犯罪日期        最後事實審          確定判決      法院、案號   判決日期 法院、案號   確定日期 1 以網際網路對公眾散布而犯詐欺取財罪 處有期徒刑1年 106年12月17日 本院107年度審訴字第998號 108年8月30日 本院107年度審訴字第998號 108年10月1日 2 以網際網路對公眾散布而犯詐欺取財罪 處有期徒刑1年 106年11月25日 同上 同上 同上 同上 3 以網際網路對公眾散布而犯詐欺取財罪 處有期徒刑1年2月 106年12月4日 同上 同上 同上 同上 4 以網際網路對公眾散布而犯詐欺取財罪 處有期徒刑1年2月 106年12月5日 同上 同上 同上 同上 5 以網際網路對公眾散布而犯詐欺取財罪 處有期徒刑1年2月 106年11月12日 同上 同上 同上 同上 6 以網際網路對公眾散布而犯詐欺取財罪 處有期徒刑1年2月 106年11月24日 同上 同上 同上 同上 7 以網際網路對公眾散布而犯詐欺取財罪 處有期徒刑1年2月 106年11月24日 同上 同上 同上 同上 8 以網際網路對公眾散布而犯詐欺取財罪 處有期徒刑1年2月 106年11月21日 同上 同上 同上 同上 9 以網際網路對公眾散布而犯詐欺取財罪 處有期徒刑1年1月 106年11月21日 同上 同上 同上 同上 10 以網際網路對公眾散布而犯詐欺取財罪 處有期徒刑1年 107年12月8日 本院109年度審訴緝字第22號 110年1月13日 本院109年度審訴緝字第22號 110年2月10日 11 以網際網路對公眾散布而犯詐欺取財罪 處有期徒刑1年2月 107年12月18日 同上 同上 同上 同上 12 以網際網路對公眾散布而犯詐欺取財罪 處有期徒刑1年2月 106年12月19日 同上 同上 同上 同上 13 以網際網路對公眾散布而犯詐欺取財罪 處有期徒刑1年2月 107年12月30日 同上 同上 同上 同上 14 以網際網路對公眾散布而犯詐欺取財罪 處有期徒刑1年2月 108年1月12日 同上 同上 同上 同上 15 以網際網路對公眾散布而犯詐欺取財罪 處有期徒刑1年1月 108年1月4日 同上 同上 同上 同上 16 以網際網路對公眾散布而犯詐欺取財罪 處有期徒刑1年1月 108年1月6日 同上 同上 同上 同上 17 以網際網路對公眾散布而犯詐欺取財罪 處有期徒刑1年1月 108年1月14日 同上 同上 同上 同上 18 以網際網路對公眾散布而犯詐欺取財罪 處有期徒刑1年1月 108年1月15日 同上 同上 同上 同上 19 以網際網路對公眾散布而犯詐欺取財罪 處有期徒刑1年2月 107年6月27日 本院109年度審易字第906號 110年4月28日 本院109年度審易字第906號 110年6月2日 20 以網際網路對公眾散布而犯詐欺取財罪 處有期徒刑1年2月 107年7月6日 同上 同上 同上 同上 21 以網際網路對公眾散布而犯詐欺取財罪 處有期徒刑1年2月 107年7月7日 同上 同上 同上 同上 22 以網際網路對公眾散布而犯詐欺取財罪 處有期徒刑1年2月 107年7月7日 同上 同上 同上 同上 23 以網際網路對公眾散布而犯詐欺取財罪 處有期徒刑1年 107年6月29日 同上 同上 同上 同上 24 以網際網路對公眾散布而犯詐欺取財罪 處有期徒刑1年 107年7月4日 同上 同上 同上 同上 25 以網際網路對公眾散布而犯詐欺取財罪 處有期徒刑1年 107年7月5日 同上 同上 同上 同上 26 以網際網路對公眾散布而犯詐欺取財罪 處有期徒刑1年 107年7月7日 同上 同上 同上 同上 27 以網際網路對公眾散布而犯詐欺取財罪 處有期徒刑1年 107年7月7日 同上 同上 同上 同上 28 以網際網路對公眾散布而犯詐欺取財罪 處有期徒刑1年 107年7月8日 同上 同上 同上 同上 29 以網際網路對公眾散布而犯詐欺取財罪 處有期徒刑1年 107年7月9日 同上 同上 同上 同上 30 以網際網路對公眾散布而犯詐欺取財罪 處有期徒刑1年 107年7月11日 同上 同上 同上 同上 31 以網際網路對公眾散布而犯詐欺取財罪 處有期徒刑1年1月 107年7月4日 同上 同上 同上 同上 32 以網際網路對公眾散布而犯詐欺取財罪 處有期徒刑1年1月 107年7月4日 同上 同上 同上 同上 33 以網際網路對公眾散布而犯詐欺取財罪 處有期徒刑1年1月 107年7月7日 同上 同上 同上 同上 34 以網際網路對公眾散布而犯詐欺取財罪 處有期徒刑1年1月 107年7月9日 同上 同上 同上 同上 35 詐欺取財罪 處有期徒刑2月 108年3月23日 同上 同上 同上 同上 36 詐欺取財罪 處有期徒刑3月 108年3月31日 同上 同上 同上 同上 備註：附表編號1至9之罪曾經本院107年度審訴字第998號定應執行有期徒刑1年6月。       附表編號10至18之罪曾經本院109年度審訴緝字第22號定應執行有期徒刑1年6月。 　　　附表編號19至34之罪曾經本院109年度審易字第906號定應執行有期徒刑2年2月。 　　　附表編號35至36之罪曾經本院109年度審易字第906號定應執行有期徒刑4月。